臺灣臺南地方法院刑事判決
110年度交簡上字第211號
上  訴  人  臺灣臺南地方檢察署檢察官
被      告  徐祥維


上列上訴人因被告過失傷害案件，不服本院民國110年11月22日1
10年度交簡字第2348號第一審簡易判決（聲請簡易判決處刑書案
號：110年度營偵字第1411號），提起上訴，本院管轄之第二審
合議庭判決如下：
    主      文
上訴駁回。
徐祥維緩刑貳年。
    事實及理由
一、本案經本院審理結果，認第一審簡易判決之認事、用法及量
    刑均無違法或不當，應予維持，除證據部分補充「本院柳營
    簡易庭110年度營司簡調字第388號調解筆錄」外，其餘均引
    用第一審簡易判決書記載之犯罪事實、證據及理由（如附件
    ）。
二、檢察官上訴意旨略以：被告徐祥維自車禍發生迄今，未積極
    與告訴人吳慧敏達成和解並獲得諒解，難認犯後態度良好，
    原審量刑過輕等語。
三、本院之判斷：
　㈠按量刑輕重，係屬事實審法院得依職權自由裁量之事項，苟
    已斟酌刑法第57條各款所列情狀而未逾越法定刑度，不得遽
    指為違法。又在同一犯罪事實與情節，如別無其他加重或減
    輕之原因，下級審量定之刑，亦無過重或失輕之不當情形，
     則上級審法院對下級審法院之職權行使，原則上應予尊重
    。 
　㈡經查：原審以被告係犯刑法第284條前段之過失傷害罪，事證
    明確，並考量被告駕駛車輛起駛迴轉未讓行進中車輛先行，
    為肇事主因，及本案係於犯罪未被發覺前，即主動向前往事
    故現場處理之員警承認為肇事人，符合自首之規定，依刑法
    第62條前段規定減輕其刑；復量定被告本案刑期，係以被告
    之責任為基礎，具體審酌「被告駕車理當遵守交通規則，然
    其起駛迴轉未讓行進中車輛先行，進而造成本件車禍發生，
    致告訴人受有如聲請簡易判決處刑書所載傷勢，所為實有不
    該，復考量被告犯後坦認犯行，態度尚可，且迄今尚未賠償
    告訴人所受損害，兼衡被告大學畢業之智識程度、家庭經濟
    小康之生活狀況等一切情狀」，在法定刑內對被告量處有期
    徒刑4月，及諭知易科罰金之折算標準，顯見原審係本於被
    告之責任為基礎，已具體斟酌刑法第57條所列情形而為量定
    ，並未偏執一端，而有失輕重之情事，亦未逾越法律所規定
    之範圍，依前開說明，原審認事用法並無不當，量刑亦屬妥
    適，應予維持。從而，被告上訴為無理由，應予駁回。
四、末查，被告未曾因故意犯罪受有期徒刑以上刑之宣告，有臺
    灣高等法院被告前案紀錄表可證（見本院卷第21頁），其因
    一時疏忽，致犯本案，犯後亦坦承犯行，復與告訴人調解成
    立並履行賠償義務完竣，有本院柳營簡易庭110年度營司簡
    調字第388號調解筆錄、刑事陳報狀為憑（見本院卷第79頁
    至第80頁、第95頁至第107頁），復參酌告訴人提出之刑事
    陳述意見㈡狀記載同意給予被告緩刑之意見，堪認被告經此
    偵、審程序及罪刑宣告之教訓後，當知戒慎警惕而無再犯之
    虞，爰依刑法第74條第1項第1款規定，併予宣告緩刑2年，
    以啟自新。
據上論斷，應依刑事訴訟法第455條之1第1項、第3項、第373 條、第368條，刑法第74條第1項第1款，判決如主文。
本案經檢察官周文祥聲請以簡易判決處刑，檢察官林容萱到庭執行職務。
中華民國111年4月12日
　　　　　　　刑事第四庭  審判長  法　官  陳本良
                                  法  官  張菁　　　　
                                  法  官  王鍾湄
以上正本係照原本作成。 
不得上訴。
                                  書記官  蘇冠杰
中　　華　　民　　國　　111 　 年　　4　　月　　12　  日